臺灣臺南地方法院刑事判決　　　　　　 100年度交易字第44號
公　訴　人　臺灣臺南地方法院檢察署檢察官
被　　　告　陳有宗
上列被告因過失致死案件，經檢察官提起公訴（100年度偵字第
311號），被告就被訴事實為有罪之陳述，本院裁定改依簡式審
判程序審理，判決如下：
    主  文
陳有宗因過失致人於死，處有期徒刑參月，如易科罰金，以新臺
幣壹仟元折算壹日，緩刑貳年。
    事  實
一、陳有宗於民國99年10月19日17時55分許，駕駛車牌號碼ST-8
    871號自用小客貨車，沿臺南市麻豆區176線外側車道由西往
    東方向行駛，行經臺南市○○區○○里○○○路涵洞下176
    線18.7公里處時，本應注意汽車行駛時，駕駛人應注意車前
    狀況，並隨時採取必要之安全措施，而依當時天候晴、暮光
    、柏油路面乾燥無缺陷、無障礙物、視距良好等情，客觀上
    並無不能注意之情事，竟疏未注意車前狀況，即貿然前行，
    適有未注意左右來車之張魏治騎乘三輪腳踏車由北往南違
    規穿越劃設分向限制槽化線道路而行至該處，陳有宗見狀避
    煞不及，兩車因而發生碰撞，張魏治因此受有頭部外傷併
    脾之撕裂傷及內出血併低血容性休克、顱內出血、雙側胸部
    挫傷併血胸及氣胸、骨盆骨折、髖臼骨折及恥骨骨折、腎及
    呼吸衰竭等傷害，經送醫急救後，仍於99年11月26日19時許
    ，因頭胸腹部撞挫傷併骨折、中樞神經衰竭而不治死亡。陳
    有宗於肇事後，在未有偵查犯罪職務之機關或公務員發覺其
    為犯罪人前，即向前往現場處理本件道路交通事故而尚不知
    肇事者為何人之臺南縣警察局麻豆分局員警供承其為肇事人
    ，自首並接受裁判。
二、案經臺灣臺南地方法院檢察署檢察官據報相驗後自動偵查起
    訴。
    理  由
一、本件係經被告陳有宗就被訴之犯罪事實為有罪之表示，而經
    本院裁定以簡式審判程序加以審理，依刑事訴訟法第273條
    之2、第159條第2項之規定，不適用傳聞法則有關限制證據
    能力之相關規定，合先敘明。
二、上開犯罪事實，業據被告於本院審理時坦承不諱，核與被害
    人張魏治之女陳張清香於警偵訊中指訴情節相符，復有道
    路交通事故現場圖1紙、道路交通事故調查報告表(一)、(二)各
    1份、財團法人臺灣基督長老教會新樓醫院診斷證明書、現
    場及車輛照片42幀在卷可稽（見相驗卷第3-5、19頁、第21-
    40頁），堪認被告自白與事實相符。而被害人張魏治係因
    本件車禍受有頭部外傷併脾之撕裂傷及內出血併低血容性休
    克、顱內出血、雙側胸部挫傷併血胸及氣胸、骨盆骨折、髖
    臼骨折及恥骨骨折、腎及呼吸衰竭等傷害，並因頭胸腹部撞
    挫傷併骨折、中樞神經衰竭而不治死亡等情，亦據臺灣臺南
    地方法院檢察署檢察官督同法醫師相驗屬實，有相驗筆錄、
    相驗屍體證明書、檢驗報告書各1份及相驗照片、財團法人
    臺灣基督長老教會新樓醫院診斷證明書附卷可憑（見相驗卷
    第19頁、第42-54頁、第60-67頁）。按汽車行駛時，駕駛人
    應注意車前狀況及兩車併行之間隔，並隨時採取必要之安全
    措施；且慢車不得侵入快車道或人行道行駛，並不得在禁止
    穿越地段穿越道路，道路交通安全規則第94條第3項、第124
    條第3項定有明文，被告駕車行經上開路段，依當時情況並
    無不能注意之情事，卻疏未注意車前狀況，即貿然前行，致
    撞擊違規穿越劃設分向限制槽化線道路由張魏治騎乘之三
    輪腳踏車，被害人張魏治並因此死亡，被告之駕駛行為自
    有過失，又本案經送臺灣省臺南區車輛行車事故鑑定委員會
    鑑定結果，亦認定「張魏治騎乘腳踏車，違規穿越劃設分
    向限制槽化線道路，未注意左右來車，為肇事主因；被告駕
    駛小客貨車，未注意車前狀況，為肇事次因」等情，有臺灣
    省臺南區車輛行車事故鑑定委員會99年12月16日南鑑字第09
    95904301號函所附鑑定意見書1份在卷可佐（見相驗卷第70-
    71頁），堪認被告過失行為與被害人張魏治之死亡結果間
    具有相當因果關係。雖依當時路況之情形下，被害人張魏
    治亦有違反道路交通安全規則第124條第3項之規定，對於其
    死亡之原因，亦與有過失，然仍不能解免被告上開過失之責
    。是以，本件事證明確，被告犯行洵堪認定，應予依法論科
    。
三、核被告所為，係犯刑法第276條第1項之過失致死罪。被告於
    肇事後，在未有偵查犯罪職務之機關或公務員發覺其為犯罪
    人前，即向前往現場處理本件道路交通事故而尚不知肇事者
    為何人之臺南縣警察局麻豆分局員警供承其為肇事人，自首
    並接受裁判一情，有臺南縣警察局道路交通事故肇事人自首
    情形紀錄表1紙在卷足憑（見相驗卷第6頁），爰依刑法第62
    條前段之規定減輕其刑。爰審酌被告無前科，素行良好，有
    臺灣高等法院被告前案紀錄表在卷可稽，其生活狀況、智識
    程度（國中畢業）、本件雙方過失情節，及被告業已與被害
    人張魏治之家屬達成和解賠償其等之損害，有臺南市麻豆
    區調解委員會100年民調字第1號調解書1份存卷可按（見100
    年度偵字第311號偵卷第7頁），被害人張魏治之家屬陳張
    清香於100年1月18日偵訊中表示願意原諒被告（見上開第31
    1號偵卷第6頁），暨被告犯罪後坦承犯行，態度堪稱良好等
    一切情狀，量處如主文所示之刑，並諭知易科罰金之折算標
    準。末查，被告前未曾因故意犯罪受有期徒刑以上刑之宣告
    ，有臺灣高等法院被告前案紀錄表1份在卷可憑，其因一時
    失慮致犯本罪，且已與被害人家屬達成和解賠償損害，信被
    告經此科刑之教訓，已足資警惕，應無再犯之虞，本院因認
    被告所受宣告之刑，以暫不執行為適當，併予宣告緩刑2年
    ，以啟自新。
據上論斷，應依刑事訴訟法第273條之1第1項、第299條第1項前
段，刑法第276條第1項、第62條前段、第41條第1項前段、第74
條第1項第1款，刑法施行法第1條之1，判決如主文。
本案經檢察官吳坤城到庭執行職務。
中    華    民    國   100    年    3     月    29    日
                        交通法庭  法  官  黃聖涵
以上正本證明與原本無異。
如不服本判決應於收受本判決後10日內向本院提出上訴書狀，並
應敘述具體理由。其未敘述上訴理由者，應於上訴期間屆滿後20
日內向本院補提理由書狀（均須按他造當事人之人數附繕本）「
切勿逕送上級法院」。
                                  書記官  吳揆滿
中    華    民    國   100    年    3     月    29    日
附錄論罪科刑法條：
刑法第276條第1項：
因過失致人於死者，處二年以下有期徒刑、拘役或二千元以下罰
金。